【裁判字號】    99,交抗,858
【裁判日期】    990315
【裁判案由】    違反道路交通管理處罰條例
【裁判全文】
臺灣高等法院交通事件裁定             99年度交抗字第858號
抗  告  人
即受處分人  甲○○
上列抗告人因違反道路交通管理處罰條例案件，不服臺灣板橋地
方法院，中華民國98年12月4 日所為裁定（98年度交聲字第4326
號），提起抗告，本院裁定如下：
    主  文
抗告駁回。
    理  由
一、按受處分人，不服第8 條主管機關所為之處罰，得於接到裁
    決書之翌日起20日內，向管轄地方法院聲明異議；交通法庭
    認聲明異議不合法律上之程式或其異議權已經喪失者，應以
    裁定駁回之。道路交通管理處罰條例第87條第1 項，道路交
    通案件處理辦法第18條前段分別定有明文。故受處分人不服
    裁決書，自應於上開規定之期間內向法院聲明異議，倘受處
    分人逾期異議，即於法不合，法院自應裁定駁回。次按違反
    道路交通管理事件統一裁罰標準及處理細則第5 條規定，處
    理違反道路交通管理事件，有關文書之送達程序，依行政程
    序法之規定；再按，送達，於應受送達人之住居所、事務所
    或營業所為之。但在行政機關辦公處所或他處會晤應受送達
    人時，得於會晤處所為之。行政程序法第72條第1 項定有明
    文。末按依道路交通管理處罰條例第87條規定向管轄法院聲
    明異議之期間，自裁決送達之翌日起算，並得依法扣除在途
    期間及聲請回復原狀，道路交通案件處理辦法第12條亦定有
    明文，而此在途期間之計算，依「法院訴訟當事人在途期間
    標準」定之。
二、經查：抗告人於民國98年10月21日14時47分，在台北縣三重
    市○○街38號前，因「汽車駕駛人酒精濃度超過規定標準」
    而違反道路交通管理事件，經臺北縣政府警察局三重分局慈
    福派出所警員舉發，並填製違反道路交通管理事件通知書。
    原處分機關於98年10月23日以北監蘆字第裁46-C00000000裁
    決書，裁處抗告人罰鍰新台幣一萬五千元，吊扣駕駛執照12
    個月，並應參加道路交通安全講習，該裁決書於98年10月23
    日送達抗告人本人簽收，有上開通發通知書、裁決書、送達
    證書各一紙在卷可稽（見原審卷第3 、7 、8 頁）。是以抗
    告人如對裁決書之內容不服欲提起異議，其20日異議期間應
    自98年10月24日（即收受裁決書之翌日）起算，扣除在途期
    間（2 日），應於98年11月14日屆滿，乃抗告人遲至98年11
    月23日始向原處分機關聲明異議，有異議人聲明異議狀上原
    處分機關之收狀日期戳章可憑，顯已逾法定之20日異議期間
    ，其聲明異議自不合法，且無從補正。原裁定據此駁回抗告
    人之異議，與法並無不符。抗告意旨雖以「蘆竹監理站跟本
    人說最慢可以到98年11月23日到案」云云。惟查本件裁決書
    附記欄已記載：一受處分人不服處罰者，得於接到裁決書之
    翌日起二十日內，以司法狀紙提出聲明異議，載明裁決日期
    、字號及理由，交由本站（蘆竹監理站）轉送管轄地方法院
    」等文字，已詳載提出聲明異議之方式與期間，且訴訟法上
    之法定期間並不得由任當事人縮減或延長。綜上本件抗告為
    無理由，應予駁回。
三、據上論斷，應依道路交通管理處罰條例第89條，刑事訴訟法
    第412條，裁定如主文。
中    華    民    國    99    年    3     月    15    日
                  刑事第十庭審判長法  官  陳榮和
                                  法  官  彭政章
                                  法  官  黃斯偉
以上正本證明與原本無異。
不得再抗告。
                                  書記官  王宜玲
中    華    民    國    99    年    3     月    16    日

司法院資訊處製作；財團法人民間司法改革基金會備份。
